臺灣臺北地方法院刑事判決　　　　　　　96年度易字第2716號
公　訴　人　臺灣臺北地方法院檢察署檢察官
被　　　告　乙○○
上列被告因妨害自由案件，經檢察官提起公訴（96年度偵字第19
732號），本院判決如下：
    主  文
乙○○以加害生命之事，恐嚇他人致生危害於安全，處拘役肆拾
日，如易科罰金，以新臺幣壹仟元折算壹日。
    事  實
一、乙○○與甲○○係兄弟關係，為二親等旁系血親，具有家庭
    暴力防治法第3條第4款規定之家庭成員關係。兩人因其母親
    車禍住院照護問題而有嫌隙，乙○○因而對甲○○心生不滿
    ，竟基於恐嚇之犯意，於附表所示時間，接續以其所使用之
    門號0000000000號行動電話，發送如附表所示加害人生命、
    身體內容之簡訊，至甲○○所使用之門號0000000000號行動
    電話，使甲○○在臺北市○○區○○街17號3樓住處接獲後
    心生畏懼，致生危害於安全。
二、案經甲○○訴由臺北市政府警察局中山分局報告臺灣臺北地
    方法院檢察署檢察官偵查起訴。
    理  由
一、訊據被告乙○○坦承於附表所示時間，以傳發簡訊之方式，
    寄送如附表所載之內容簡訊予告訴人甲○○等情不諱，惟矢
    口否認有何恐嚇之犯行，並辯稱: 我是在教悔我弟弟甲○○
    ，因我弟弟很不孝順，我希望他改過，但他一直不予理會，
    我的簡訊內容只是氣話。且告訴人亦曾於96年8月27日發送
    簡訊給我云云。
  (一)被告於如附表所示之時間，以其所使用之門號0000000000號
    行動電話，發送如附表所示之簡訊內容至告訴人甲○○所使
    用之門號0000000000號行動電話等情，為被告所不爭執，並
    據證人甲○○於偵查中結證在案（參偵卷第50頁，證人甲○
    ○雖未於本院審理時具結作證，但查其於偵查中之證詞，業
    經具結，且所述之內容與卷附之手機翻拍照片相一致，是額
    觀上並無顯有不可信之情況，依刑事訴訟法第159條之1第2
    項規定，自得為證據，附此敘明。），復有手機照片3張、
    簡訊照片8張、通聯紀錄（參偵卷第13、16、17-42頁）。足
    認被告就此部分出於任意性之自白，核與事實相符，而可採
    信。觀之被告所傳之上開簡訊內容係表明要與告訴人比輸贏
    、要讓告訴魂歸西天、要讓告訴人付出代價、與告訴人中有
    一個人會死、不會放過告訴人等等，凡此諸言均是對告訴人
    之生命、身體相要脅，而告訴人甲○○於偵查中作證時亦曾
    表示: 被告所傳的簡訊內容讓我覺得害怕，覺得人身安全受
    到威脅等語（參偵卷第50頁）。且衡諸常情一般人如收到類
    似內容之簡訊，當亦同感威脅。是被告發送上開簡訊確已致
    使告訴人心生畏懼無疑。
  (二)被告雖執上詞置辯。惟查:
  (1)告訴人確曾於96年8月27日14時54分以門號0000000000號行
    電話發送: 「干你這個路人甲啥事啊？我要去探望的病患，
    既不是你也不是要去你的狗窩，你在狗吠飛碟什麼啊？往後
    會讓你知道誰才是〞俗辣〞，懶得理你這個不孝，整天鬼話
    連篇只為自己的路人甲...。」、於同日15時43分「現在沒
    種啦，只剩下火種，你要嗎，況且我也找不到，誰可以讓我
    躲，眼前一堆事情要忙，沒啥時間，不說了，要忙囉。」等
    內容之簡訊予被告等情，為告訴人所不爭執，並經本院當庭
    勘驗被告之手機紀錄製作勘驗筆錄在卷。然細閱上開簡訊內
    容並無任何涉及危害被告之生命、身體、自由等詞句，且其
    發送時間均在被告發送如附表所示之簡訊內容之前，顯見告
    訴人並非與被告互以簡訊對罵。且由告訴人接獲被告所傳送
    之簡訊後，即未再發送簡訊予被告一節以觀，益認告訴人確
    因被告所發送之簡訊感受到威脅，因此未再予以回應。因此
    ，上開簡訊並無足為被告有利認定之依據。被告以告訴人亦
    曾傳發上開簡訊由，辯稱當時所傳內容只是氣話，告訴人並
    未心生畏懼云云，即無可採。
  (2)又被告辯稱: 是在教悔我弟弟甲○○云云。然查，被告所傳
    發之簡訊內容，一再提及要讓告訴人死、不會放過告訴人等
    等，此種用語殊難認屬教悔之正當行為。況查，被告雖為告
    訴人之兄長，但本案發生時告訴人已年44歲，屬中年之人，
    在社會上生活已經多年，告訴人本應對其個人之行為負所有
    的責任，殊已無須由被告教悔之必要。是本院認被告上開所
    辯，亦無從採信。
  (三)綜合上述，本件被告接續發送如附表之簡訊內容予告訴人，
    恐嚇告訴人，致生危害於告訴人安全之犯行，事證明確，洵
    堪認定，應依法論科。
二、被告與告訴人為兄弟，屬二親等旁系血親，其二人間具有家
    庭暴力防治法第3條第4款規定之家庭成員關係。被告對告訴
    人故意實施恐嚇之行為而成立刑法所規定之恐嚇罪，屬家庭
    暴力防治法第2條第2款所稱之家庭暴力罪。是核被告之所為
    ，係犯刑法第305條恐嚇危害安全罪。被告雖係數次發送簡
    訊恐嚇，然各該數行為係於密切接近之時地實施侵害同一之
    法益，各該行為之獨立性極為薄弱，係分為數個階段行為接
    續完成整個犯罪，足認其係基於單一犯意接續所為，侵害單
    一法益，應包括於一行為予以評價，為接續犯，應論以一罪
    。爰審酌被告與告訴人之兄弟關係，被告係因母親車禍住院
    照護問題而與告訴人產生嫌隙之動機、其先接獲告訴人的簡
    訊所受之刺激、以發送簡訊方式之犯罪手段、犯罪所生之危
    險或損害，以及犯罪後否認恐嚇告訴人之態度等一切情狀，
    量處如主文所示之刑，並諭知易科罰金之折算標準。
據上論斷，應依刑事訴訟法第284條之1、第299條第1項前段，刑
法第305條、第41條第1項前段，刑法施行法第1條之1，判決如主
文。
本案經檢察官杜慧玲到庭執行職務
中　　華　　民　　國　　96　　年　　11　　月　　30　　日
                  刑事第四庭  法　官  李桂英
上正本證明與原本無異。
如不服本判決，應於判決送達後10日內向本院提出上訴狀（應抄
附繕本）。告訴人或被害人如對於本判決不服者，應具備理由請
求檢察官上訴，其上訴期間之計算係以檢察官收受判決正本之日
期為準。
                              書記官  嚴君珮
中　　華　　民　　國　　96　　年　　11　　月　　30　　日
附錄本案論罪科刑法條全文：
中華民國刑法第305條
（恐嚇危害安全罪）
以加害生命、身體、自由、名譽、財產之事，恐嚇他人致生危害
於安全者，處2年以下有期徒刑、拘役或3百元以下罰金。
附表：
┌──┬───────────┬────────────┐
│編號│      時間            │       簡訊內容         │
├──┼───────────┼────────────┤
│ 1  │96/08/27，15:47       │你會付出代價            │
├──┼───────────┼────────────┤
│ 2  │96/08/27，17:10       │你再挑釁我一次，便是你魂│
│    │                      │歸西天的時候            │
├──┼───────────┼────────────┤
│ 3  │96/08/28，06:48       │任何時間任何地點輸贏    │
├──┼───────────┼────────────┤
│ 4  │96/08/28，06:51       │我跟你之間最近有一個人會│
│    │                      │死                      │
├──┼───────────┼────────────┤
│ 5  │96/08/31，04:23       │有種下來輸贏            │
├──┼───────────┼────────────┤
│ 6  │96/08/31，04:26       │我們之間有一個要死      │
├──┼───────────┼────────────┤
│ 7  │96/08/31，04:29       │這一次我絕不放過你！誰來│
│    │                      │都沒用！                │
├──┼───────────┼────────────┤
│ 8　│96/08/31，07:41       │你一路把我當傻子最後我會│
│    │                      │讓你知道傻子發鑣（飆）的│
│    │                      │結果                    │
└──┴───────────┴────────────┘
